【裁判字號】    98,裁,1601
【裁判日期】    980625
【裁判案由】    營利事業所得稅
【裁判全文】
最  高  行  政  法  院  裁  定
                                      98年度裁字第1601號
上  訴  人  美商．通用器材公司在台營業代理人台灣通用器材
            股份有限公司
代  表  人  甲○○
訴訟代理人  陳建宏
被 上訴 人  財政部臺灣省北區國稅局
代  表  人  陳文宗
                          送達代收人  乙○○
上列當事人間營利事業所得稅事件，上訴人對於中華民國96年6
月14日臺北高等行政法院95年度訴字第3615號判決，提起上訴，
本院裁定如下：
    主  文
上訴駁回。
上訴審訴訟費用由上訴人負擔。
    理  由
一、按對於高等行政法院判決之上訴，非以其違背法令為理由，
    不得為之，行政訴訟法第242條定有明文。依同法第243條第
    1項規定，判決不適用法規或適用不當者，為違背法令；而
    判決有同條第2項所列各款情形之一者，為當然違背法令。
    是當事人對於高等行政法院判決上訴，如依行政訴訟法第24
    3條第1項規定，以高等行政法院判決有不適用法規或適用不
    當為理由時，其上訴狀或理由書應有具體之指摘，並揭示該
    法規之條項或其內容；若係成文法以外之法則，應揭示該法
    則之旨趣；倘為司法院解釋或本院之判例，則應揭示該判解
    之字號或其內容。如以行政訴訟法第243條第2項所列各款情
    形為理由時，其上訴狀或理由書，應揭示合於該條項各款之
    事實。上訴狀或理由書如未依此項方法表明，或其所表明者
    與上開法條規定不合時，即難認為已對高等行政法院判決之
    違背法令有具體之指摘，其上訴自難認為合法。
二、本件上訴人90年度營利事業所得稅結算申報，原列報營業收
    入淨額新臺幣（下同）5,177,992元。經被上訴人初查按半
    導體製造業（行業標準代號：3172-11）同業利潤標準淨利
    率11%核算營業淨利43,142,719元及課稅所得額43,143,585
    元；嗣因被上訴人查核上訴人原核定行業別有誤，故改按電
    子材料、設備批發業（行業標準代號：5252-11）同業利潤
    標準淨利率8%核課，經更正核定營業淨利31,376,522元，加
    計非營業收入總額866元，核定全年所得額31,377,388元，
    應補稅額6,549,849元。上訴人不服，循序提起行政訴訟，
    經遭駁回後，對於臺北高等行政法院判決上訴，雖以原判決
    有違背法令為由，惟核其上訴狀內容，無非就原審已論斷或
    駁斥其主張之理由，泛言違背租稅中立原則、論理法則及平
    等原則，而未具體表明合於不適用法規或適用不當，或有行
    政訴訟法第243條第2項所列各款之情形，難認為已對原判決
    之違背法令有具體之指摘。依首揭說明，其上訴自不合法，
    應予駁回。另上訴人主張製造加工階段所得已由臺灣通用公
    司申報及繳納所得稅，被上訴人又將此製造加工階段利潤，
    併入上訴人之中華民國來源所得課徵營利事業所得稅，已明
    顯重複課稅云云，惟就此部分上訴人主張金額若干並不明確
    ，亦無相關憑證提供勾稽，被上訴人依電子材料、設備批發
    業同業利潤標準淨利率核算上訴人之營業淨利，即無違誤，
    併予敘明。
三、據上論結，本件上訴為不合法。依行政訴訟法第249條第1項
    前段、第104條、民事訴訟法第95條、第78條，裁定如主文
    。
中    華    民    國    98    年    6     月    25    日
                    最高行政法院第五庭
                        審判長法官  黃  璽  君
                              法官  黃  秋  鴻
                              法官  鄭  忠  仁
                              法官  黃  本  仁
                              法官  吳  東  都
以  上  正  本  證  明  與  原  本  無  異
中    華    民    國    98    年    6     月    26    日
                              書記官  王  福  瀛


司法院資訊處製作；財團法人民間司法改革基金會備份。
